【裁判字號】    89,上訴,561
【裁判日期】    890425
【裁判案由】    毒品危害防制條例
【裁判全文】
臺灣高等法院臺中分院刑事判決                民國八十九年度上訴字第五六一號
    上  訴  人
    即  被  告  甲○○
右上訴人因毒品危害防制條例案件，不服臺灣台中地方法院中華民國八十九年二月十
一日第一審判決（民國八十八年度訴字第二三七六號，起訴案號：臺灣台中地方法院
檢察署民國八十八年度毒偵字第一八二九號），提起上訴，本院判決如左：
    主      文
原判決關於施用第一級毒品及執行刑部分均撤銷。
甲○○連續施用第一級毒品，處有期徒刑捌月，扣案之毒品海洛因包驗餘淨重柒點
貳伍公克沒收銷燬之。
其他上訴駁回。
第二項撤銷改判所處之刑與上訴駁回部分所處有期徒刑肆月，應執行有期徒刑拾月，
扣案之毒品海洛因包驗餘淨重柒點貳伍公克沒收銷燬之。
    事      實
一、甲○○前曾於民國八十八年四月間因違反毒品危害防制條例案件，經依台灣士林
    地方法院八十八年毒聲字第六三六號裁定送觀察、勒戒後，認無繼續施用毒品之
    傾向，為台灣士林地方法院檢察署檢察官於八十八年四月二十二日以八十八年偵
    字第三七三八號處分不起訴確定；復於同年五月間又因違反毒品危害防制條例案
    件，經依原審法院八十八年毒聲字第三四二一號裁定送觀察、勒戒後，亦無繼續
    施用毒品之傾向，再為台灣台中地方法院檢察署檢察官於八十八年七月十二日以
    八十八年度偵字第一二四一八號處分不起訴確定。詎甲○○絲毫不知警惕，又基
    於概括之犯意，自八十八年八月間起至十一月六日十六時許止，在其台中市○區
    ○○街七三號之住處，或其所有車牌號碼Ｒ７－０１２０號自用小客車內等地，
    將第一級毒品海洛因少許摻入香菸內，藉點燃香菸之方式，連續施用海洛因多次
    ；且另行起意，於八十八年十一月六日上午，亦在其上開住處，將第二級毒品安
    非他命少許置入吸食器內，再以火燒烤吸食器之下方，待安非他命霧化成氣體後
    ，以口、鼻吸入之方式，施用安非他命一次。嗣於八十八年十一月六日二十三時
    許，在雲林縣西螺鎮新社三二一之四一號旁為警查獲，扣得其所有之海洛因三包
    （驗餘淨重七‧二五公克），並採尿驗呈嗎啡及甲基安非他命陽性反應。
二、案經台中縣警察局烏日分局報請臺灣臺中地方法院檢察署檢察官偵查起訴。
    理      由
一、右開事實業據上訴人即被告甲○○於原審及偵查中坦承不諱在卷，其為警採得之
    尿液確實驗呈嗎啡及甲基安非他命陽性反應，有台中縣衛生局檢驗尿水報告書一
    紙附卷可稽，復有扣案之海洛因三包（驗餘淨重七‧二五公克）可資佐證，上開
    扣案之白粉三包經送鑑定結果確為海洛因並有法務部調查局鑑定通知書足憑，被
    告之自白與事實相符，足見被告於右開時地連續施用第一級毒品海洛因，並施用
    第二級毒品安非他命之情屬實。而被告前曾於八十八年四月間因違反毒品危害防
    制條例案件，經依台灣士林地方法院八十八年毒聲字第六三六號裁定送觀察、勒
    戒後，認無繼續施用毒品之傾向，為台灣士林地方法院檢察署檢察官於八十八年
    四月二十二日以八十八年偵字第三七三八號處分不起訴確定；復於同年五月間又
    因違反毒品危害防制條例案件，經依原審法院八十八年毒聲字第三四二一號裁定
    送觀察、勒戒後，亦無繼續施用毒品之傾向，再為台灣台中地方法院檢察署檢察
    官於八十八年七月十二日以八十八年度偵字第一二四一八號處分不起訴確定等事
    實，則有台灣台中地方法院檢察署刑案資料查註紀錄表及原審法院被告全國前案
    紀錄表各一份在卷可憑，並經被告肯認無訛，是被告三犯施用毒品罪之犯行，事
    證明確，洵堪認定。
二、核上訴人即被告甲○○所為，係犯毒品危害防制條例第十條第一、二項之罪。被
    告施用海洛因及安非他命前後持有之低度行為，應為施用之高度行為所吸收，均
    不另論罪。又其先後多次施用海洛因之犯行，時間緊接，所犯構成要件相同，顯
    係基於概括之犯意反覆為之，為連續犯，應以一罪論，並加重其刑。被告所犯二
    罪間，犯意各別，行為互殊，應予分論併罰。原審就被告施用第一級毒品部分予
    以論科，固非無見，惟查扣案之海洛因三包毛重為八‧一八公克，驗餘淨重為七
    ‧二五公克，有前揭法務部調查局之鑑定書可稽，原審認定扣案海洛因二包毛重
    八‧五公克並據以宣告沒收銷燬即有未合，被告上訴雖無理由，但原判決關於此
    部分既有上述可議之處，自應由本院將原判決關於施用第一級毒品部分撤銷改判
    。爰審酌被告犯罪之動機、目的、所生危害及犯罪後之態度等一切情狀，量處如
    主文第二項所示之刑，扣案之海洛因驗餘重七‧二五公克併依法宣告沒收銷燬，
    至被告施用第二級毒品部分原審適用上述法條及毒品危害防制條例第二十條第三
    項前段並審酌被告犯罪之動機、目的、手段、所生危害及其犯罪後之態度等一切
    情狀，量處有期徒刑四月並無不當，被告此部分之上訴為無理由，應予駁回，並
    就上訴駁回部分與前開撤銷改判部分所處之刑定其應執行之刑如主文第四項所示
    。
三、被告經合法傳喚無正當理由不到庭，爰不待其陳述逕行判決。
四、據上論斷，應依刑事訴訟法第三百六十八條、第三百六十九條第一項前段、第三
    百六十四條、第三百七十一條、第二百九十九條第一項前段，毒品危害防制條例
    第十條第一項、第十八條第一項前段、第二十條第三項前段，刑法第十一條前段
    、第五十六條、第五十一條第五款，判決如主文。
本案經檢察官乙○○到庭執行職務。
中      華      民      國    八十九     年      四       月   二十五   日
                                  臺灣高等法院臺中分院刑事第六庭
                                        審判長法  官  李  文  雄
                                              法  官  陳  嘉  雄
                                              法  官  龔  永  昆
右正本證明與原本無異。
施用第一級毒品部分得上訴。
餘不得上訴。
如不服本判決應於收受送達後十日內向本院提出上訴書狀，其未述上訴之理由者並
得於提起上訴後十日內向本院補提理由書（均須按他造當事人之人數附繕本）。
                                               書記官  陳  麗  玉
中      華      民      國    八十九     年      四       月   二十六   日
毒品危害防制條例第十條第一項：
  施用第一級毒品者，處六月以上五年以下有期徒刑。
毒品危害防制條例第十條第二項：
  施用第二級毒品者，處三年以下有期徒刑。
                                                                        Ｏ


司法院資訊處製作；財團法人民間司法改革基金會備份。
